臺灣臺中地方法院刑事判決　　　　　　　96年度易字第3477號
公　訴　人　臺灣臺中地方法院檢察署檢察官
被　　　告　戊○○
　　　　　　　　　　（
上列被告因竊盜案件，經檢察官提起公訴（九十六年度偵字第一
五０四八號），本院裁定改依簡式審判程序審理後，判決如下：
    主    文
戊○○所犯如附表所示之罪，均累犯，各處如附表所示之刑；扣
案之螺絲起子支及銀色短手電筒壹支，均沒收。應執行有期徒
刑年貳月，扣案之螺絲起子支及銀色短手電筒壹支，均沒收
。
    犯罪事實
一、戊○○前曾因竊盜案件，經本院於民國九十三年十一月十八
    日，以九十三年度易字第二一八八號判處一年二月，並於九
    十三年十二月十三日確定，於九十四年十二月十五日縮短刑
    期假釋付保護管束出監，而於九十五年二月十三日縮短刑期
    假釋付保護管束期滿，視為執行完畢。詎猶各基於意圖為自
    己不法所有之犯意，先後於如附表所示之時間、地點，以如
    附表所示之方式，竊取如附表所示乙○○等被害人所有如附
    表所示之物品。嗣於九十六年六月十三日上午四時三十分許
    ，戊○○在位於臺中市○○區○○路三段二一二號之貝斯特
    幼稚園內行竊，並竊得新光保全門禁卡一只後，因觸動保全
    系統遭保全人員儲世宗發現報警處理，而為警當場逮獲，並
    自戊○○隨身所攜帶之手提袋中扣得戊○○所有，供其竊取
    如附表所示物品所用之螺絲起子三支及銀色短手電筒一支，
    且自戊○○所騎乘之機車內查獲如附表所示業已發還辛○○
    等人之物，始循線獲悉上情。
二、證據名稱：（一）被告戊○○於警詢、偵查及本院審理中之
    自白。（二）被害人辛○○、己○○、丙○○、甲○○、庚○○、乙○○及丁○○等人分別於警詢中之指述。（三）證
    人儲世宗、證人即鴻祥珠寶銀樓負責人江玉英分別於警詢中
    之證述。（四）臺中市警察局第五分局搜索扣押筆錄、臺中
    市警察局第五分局松安派出所扣押物品目錄表、現場蒐證照
    片、贓證物保管收據五紙、贓物認領保管單二紙、金飾買入
    登記簿及車籍查詢基本資料詳細畫面。（五）扣案之螺絲起
    子三支及銀色短手電筒一支。
三、所犯法條及罪名：查窗戶具有防閑之效用，為安全設備。另
    螺絲起子係金屬製品，質硬而型尖，客觀上足以危害他人生
    命及身體之安全，亦屬兇器。是核被告戊○○所為，分別係
    犯如附表所示之罪。被告所為如附表編號四所示之犯行，係
    同時竊取被害人丁○○及丁○○之妻謝郁璇所有之財物，為
    一行為觸犯數罪名，應從一重仍論以攜帶兇器踰越牆垣竊盜
    罪。又被告前曾因竊盜案件，經本院於九十三年十一月十八
    日，以九十三年度易字第二一八八號判處一年二月，並於九
    十三年十二月十三日確定，於九十四年十二月十五日縮短刑
    期假釋付保護管束出監，而於九十五年二月十三日縮短刑期
    假釋付保護管束期滿，視為執行完畢，此有臺灣臺中地方法
    院檢察署刑案資料查註紀錄表及臺灣高等法院被告全國前案
    紀錄表在卷可按，其於受有期徒刑執行完畢後五年以內故意
    再犯本件有期徒刑以上之七罪，均為累犯，均應依刑法第四
    十七條第一項規定加重其刑。被告所犯上開七次竊盜犯行，
    犯意各別，行為互殊，應予分論併罰。爰審酌被告前已有竊
    盜之前科，其不思以正當途徑賺取所須，竟先後為上開多次
    竊盜之行為，造成被害人莫大之損失，又其犯罪動機、手段
    ，且迄未曾賠償被害人以獲取被害人之諒解，又所得之利益
    非微，及犯罪後坦承犯行，態度尚稱良好等一切情狀，各量
    處如附表所示之刑，並定其應執行之刑。另扣案之螺絲起子
    三支及銀色短手電筒一支，均係被告所有，供其上開竊盜犯
    行之用，業據被告供認在卷，自應爰依刑法第三十八條第一
    項第二款規定宣告均沒收之。
四、依刑事訴訟法第二百七十三條之一第一項、第二百九十九條
    第一項前段，刑法第三百二十條第一項、第三百二十一條第
    一項第二款、第三款、第五十五條、第四十七條第一項、第
    五十一條第五款、第三十八條第一項第二款，刑法施行法第
    一條之一，判決如主文。
中　　華　　民　　國　　96　　年　　7 　　月　　9 　　日
                  刑事第四庭　法　官　許惠瑜
以上正本證明與原本無異。
如不服本判決，得於判決書送達之翌日起十日內，以書狀敘述理
由，向本庭提出上訴。
                              書記官　陳佳君
中　　華　　民　　國　　96　　年　　7 　　月　　9 　　日
【附錄本案論罪科刑法條】
刑法第三百二十條第一項
意圖為自己或第三人不法之所有，而竊取他人之動產者，為竊盜
罪，處 5 年以下有期徒刑、拘役或 5 百元以下罰金。
刑法第三百二十一條第一項第二款、第三款
犯竊盜罪而有左列情形之一者，處 6 月以上、 5 年以下有期徒
刑：
二  毀越門扇、牆垣或其他安全設備而犯之者。
三  攜帶兇器而犯之者。
附表：
編號一：戊○○於九十六年六月十三日上午三時四十八分許，攜
        帶其所有客觀上足供兇器使用之螺絲起子三支及銀色短
        手電筒一支，至位於臺中市○○區○○路三段二一二號
        之「貝斯特幼稚園」，而以攀爬踰越氣窗之安全設備之
        方式侵入貝斯特幼稚園內，竊取貝斯特幼稚園負責人辛○○所有之新光保全門禁卡一只（業已發還辛○○）。
【所犯之罪為：刑法第三百二十一條第一項第二款、第三款之攜
  帶兇器踰越安全設備竊盜罪（起訴書認被告僅係犯刑法第三百
  二十一條第一項第三款之攜帶兇器竊盜罪嫌，容有未恰，應予
  更正）。所處之刑為：有期徒刑捌月；扣案之螺絲起子三支及
  銀色短手電筒一支，均沒收。】
編號二：戊○○於九十六年六月十三日上午一時許，攜帶其所有
        客觀上足供兇器使用之螺絲起子三支及銀色短手電筒一
        支，至位於臺中市○○區○○路二段一三三號之「約瑟
        芬幼稚園」，而以螺絲起子撬開鋁門落地窗之方式侵入
        約瑟芬幼稚園內，竊取約瑟芬幼稚園內之數位相機一組
        （業已發還由約瑟芬幼稚園之教師己○○領回）。
【所犯之罪為：刑法第三百二十一條第一項第三款之攜帶兇器竊
  盜罪。所處之刑為：有期徒刑捌月；扣案之螺絲起子三支及銀
  色短手電筒一支，均沒收。】
編號三：戊○○於九十六年六月三日下午二時三十分許，攜帶其
        所有客觀上足供兇器使用之螺絲起子三支及銀色短手電
        筒一支，至位於臺中市○區○○路三八七之六號（起訴
        書誤載為三段二一二號）之「私立精緻幼稚園」，而以
        攀爬踰越二樓窗戶之安全設備之方式侵入私立精緻幼稚
        園內，竊取庚○○及私立精緻幼稚園所有之三信銀行存
        摺二本、三信銀行金融卡一張、印章一個（均已發還由
        庚○○取回）及聯邦銀行存摺一本、聯邦銀行金融卡一
        張等物（起訴書中固未就被告亦有竊取聯邦銀行存摺一
        本、聯邦銀行金融卡一張之犯行部分起訴；惟此部分既
        係上開已起訴同一竊盜犯行之所得，本院自得併予審究
        ，附此說明）。
【所犯之罪為：刑法第三百二十一條第一項第二款、第三款之攜
  帶兇器踰越安全設備竊盜罪（起訴書認被告僅係犯刑法第三百
  二十一條第一項第三款之攜帶兇器竊盜罪嫌，容有未恰，應予
  更正）。所處之刑為：有期徒刑捌月；扣案之螺絲起子三支及
  銀色短手電筒一支，均沒收。】
編號四：戊○○於九十六年五月二十八日上午十二時三十分許，
        攜帶其所有客觀上足供兇器使用之螺絲起子三支及銀色
        短手電筒一支，至丁○○位於臺中市○區○○街二七一
        巷七號三樓之住處，而以攀爬踰越陽台之牆垣之方式侵
        入丁○○上開住處內（侵入住宅部分未據告訴），竊取
        丁○○所有之黑色手提包一只（業已發還丁○○）、存
        摺三本、印章二枚、戒指一只、領帶夾一只（戒指及領
        帶夾各一只持至鴻祥珠寶銀樓變賣取得七千四百五十元
        ）、數位相機一台及翻譯機一台、丁○○之妻謝郁璇所
        有之皮夾一只（內有身分證、健保卡及提款卡數張）（
        又起訴書中固未就被告亦有竊取存摺三本、印章二枚、
        戒指一只、領帶夾一只、數位相機一台及翻譯機一台、
        丁○○之妻所有之皮夾一只（內有身分證、健保卡及提
        款卡數張之犯行部分起訴；惟此部分既係上開已起訴同
        一竊盜犯行之所得，本院自得併予審究，附此說明）。
【所犯之罪為：刑法第三百二十一條第一項第二款、第三款之攜
  帶兇器踰越牆垣竊盜罪（起訴書認被告僅係犯刑法第三百二十
  一條第一項第三款之攜帶兇器竊盜罪嫌，容有未恰，應予更正
  ）。所處之刑為：有期徒刑捌月；扣案之螺絲起子三支及銀色
  短手電筒一支，均沒收。】
編號五：戊○○於九十六年五月二十一日下午二時許，攜帶其所
        有客觀上足供兇器使用之螺絲起子三支及銀色短手電筒
        一支，至丙○○位於臺中市○區○○○街二七號六樓之
        二之住處，而以攀爬踰越陽台之牆垣之方式侵入丙○○
        上開住處內（侵入住宅部分未據告訴），竊取丙○○所
        有之存摺四本、健保卡一只、印章一個及身心障礙手冊
        一張（業已發還丙○○）及手錶三支等物（起訴書中固
        未就被告亦有竊取手錶三支之犯行部分起訴；惟此部分
        既係上開已起訴同一竊盜犯行之所得，本院自得併予審
        究，附此說明）。
【所犯之罪為：刑法第三百二十一條第一項第二款、第三款之攜
  帶兇器踰越牆垣竊盜罪（起訴書認被告僅係犯刑法第三百二十
  一條第一項第三款之攜帶兇器竊盜罪嫌，容有未恰，應予更正
  ）。所處之刑為：有期徒刑捌月；扣案之螺絲起子三支及銀色
  短手電筒一支，均沒收。】
編號六：戊○○於九十六年五月十八日下午一時許，攜帶其所有
        客觀上足供兇器使用之螺絲起子三支及銀色短手電筒一
        支，至甲○○位於臺中市○區○○○街二七號七樓之二
        之住處，而以攀爬踰越陽台之牆垣之方式侵入甲○○上
        開住處內（侵入住宅部分未據告訴），竊取甲○○所有
        之身分證一張、存摺一本、印章三枚（業已發還甲○○
        ）及印章一枚、現金二千元及手錶二支等物（起訴書中
        固未就被告亦有竊取印章一枚、現金二千元及手錶二支
        之犯行部分起訴；惟此部分既係上開已起訴同一竊盜犯
        行之所得，本院自得併予審究，附此說明）。
【所犯之罪為：刑法第三百二十一條第一項第二款、第三款之攜
  帶兇器踰越牆垣竊盜罪（起訴書認被告僅係犯刑法第三百二十
  一條第一項第三款之攜帶兇器竊盜罪嫌，容有未恰，應予更正
  ）。所處之刑為：有期徒刑捌月；扣案之螺絲起子三支及銀色
  短手電筒一支，均沒收。】
編號七：戊○○於九十六年四月十五日上午八時許，攜帶其所有
        客觀上足供兇器使用之螺絲起子三支及銀色短手電筒一
        支，至乙○○位於臺中市○○區○○路四段一九八號之
        住處，見該處大門未上鎖，遂自大門侵入乙○○上開住
        處內（侵入住宅部分未據告訴），竊取乙○○所有之華
        南商銀存摺一本。
【所犯之罪為：刑法第三百二十一條第一項第三款之攜帶兇器竊
  盜罪。所處之刑為：有期徒刑捌月；扣案之螺絲起子三支及銀
  色短手電筒一支，均沒收。】
